# 求助陈版-新租赁准则-关于租赁负债一年内到期部分、一年以上部分的金额如何确定

提问人：狼大凡 3 时间：2019-08-27 15:50:11
陈版，咨询下新租赁准则中关于租赁负债一年内到期部分、一年以上部分的金额如何确定？
根据财会〔 2019 〕 6 号一般企业财务报表格式（已执行新收入、新租赁、新金融准则）中解释只需考虑一年内应予清偿的部分。
为了更好的说明，举个栗子：
假设一个租赁合同起租日为 2019.1.1，租赁期 5 年，每年年末付款 30元，承租人 2019.1.1确认使用权资产及租赁负债分别为人民币 100 元。
在 2019.12.31 的时候，未来一年需付款 30 元，未来一年租赁负债摊余成本摊销计入租赁负债金额为 5 元。
想问在 2019.12.31 时点，租赁负债金额 =100-30=70元，其流动性划分是按下面的 A还是 B 呢？
A.租赁负债一年内部分为 30 元，一年以上（70-30）=40元B. 租赁负债一年内部分为 25 元（倒算出来 70-45=25），一年以上（70-30+5）=45元
A.似乎更贴合财会〔 2019 〕 6 号的解释
B. 用 2019.12.31 的租赁负债减去 2020.12.31 的租赁负债作为一年内到期的租赁负债，2020.12.31 的租赁负债作为一年以上部分，充分考虑了租赁负债在未来一年内的付款导致的减少及摊销导致的新增。
PRC 下是不是用 A 方案才正确，IFRS 下是否有对流动性相应的规定呢？
如果没有，我们是否可以自己职业判断采用 B 方案
非常感谢陈版能够回答 ~ 期待您的回复

回答人：chenyiwei
“一年内到期的非流动负债” 的金额应当是未来一年内应支付的金额按该项负债的实际利率折现到资产负债表日的金额（因为期限不超过一年，折现因素的影响预期不大，应当比较接近于此处的 30 万）。所以你的理解A更加合理。IFRS下对此问题没有明确规定，但个人理解也是 A 方案更合理。